臺灣士林地方法院民事裁定
110年度消債清字第96號
債  務  人  林清鋒  

代  理  人  林怡菁  
上列當事人聲請清算事件，本院裁定如下：
    主  文
債務人林清鋒自中華民國一百一十一年五月十二日十七時起開始
清算程序。
命司法事務官進行本件清算程序。
    理  由
一、按債務人對於金融機構負債務者，在聲請更生或清算前，應
    向最大債權金融機構請求協商債務清償方案，或向其住、居
    所地之法院或鄉、鎮、市、區調解委員會聲請債務清理之調
    解。消費者債務清理條例第151條第1項定有明文。次按債務
    人不能清償債務或有不能清償之虞，於法院裁定開始更生程
    序或許可和解或宣告破產前，得向法院聲請清算。觀諸同條
    例第3條、第80條規定自明。再按，法院開始清算程序之裁
    定，應載明其年、月、日、時，並即時發生效力。法院開始
    更生或清算程序後，得命司法事務官進行更生或清算程序，
    必要時得選任律師、會計師或其他適當之自然人或法人一人
    為監督人或管理人。復為同條例第83條第1項、第16條第1項
    所明定。
二、聲請意旨略以：伊有不能清償債務情事，前已向法院聲請調
    解，惟調解不成立。伊又未經法院裁定開始更生程序或許可
    和解或宣告破產，爰聲請清算等語。
三、經查，債務人所主張之上開事實，有債務人現戶全戶戶籍謄
    本（見本院110年度司消債調字第257號卷，下稱調解卷，第
    29頁）、財團法人金融聯合徵信中心當事人綜合信用報告之
    債務清理條例前置協商專用債權人清冊（見本院卷第184頁
    至第186頁）、財團法人金融聯合徵信中心當事人綜合信用
    報告（見本院卷第168頁至第170頁）、108至109年度綜合所
    得稅各類所得資料清單（見調解卷第30頁至第31頁）、全國
    財產稅總歸戶財產查詢清單（見本院卷第78頁）、調解不成
    立證明書（見調解卷第35頁）、金融機構之存摺資料（見本
    院卷第80頁至第84頁）、中華民國人壽保險商業同業公會保
    險業通報作業資訊系統資料查詢結果表（見本院卷第86頁至
    第90頁）、遠雄人壽保險事業股份有限公司111年1月6日遠
    壽字第1110000025號書函及附件（見本院卷第134頁至第143
    頁）、英屬百慕達商友邦人壽保險股份有限公司台灣分公司
    111年1月13日友邦字第1110100103號函及附件（見本院卷第
    160頁至第162頁）、勞動部勞工保險局111年1月10日保退四
    字第11113000560號函及附件（見本院卷第144頁至第158頁
    ）等為證，堪信為真實。是債務人目前並無工作，僅每月領
    有國民年金給付5,090元（見本院卷第144頁），名下尚有2
    份有效保單，保單經計算之解約金分別為1萬727元、1萬5,2
    11元，業經遠雄人壽保險事業股份有限公司、英屬百慕達商
    友邦人壽保險股份有限公司台灣分公司函覆在卷（見本院卷
    第134頁至第143頁、第160頁至第162頁）。惟債務人負擔之
    債務依債權人清冊所載至少150萬143元（見本院卷第192頁
    至第198頁），故其主張有不能清償債務情事，應可認定。
    此外，復查債務人無同條例第6條第3項、第8條或第82條第2
    項所定駁回清算聲請之事由存在，則債務人聲請清算，洵屬
    有據。揆諸首揭規定，應予裁定開始清算程序，並命司法事
    務官進行本件清算程序。
四、爰裁定如主文。
中　　華　　民　　國　　111 　年　　5 　　月　　12　　日
                  民事第三庭  法  官  劉育琳 
以上正本係照原本作成。
本件裁定不得抗告。
中　　華　　民　　國　　111 　年　　5 　　月　　12　　日
                              書記官  邱勃英